臺灣高等法院臺中分院刑事判決　　 99年度上更(一)字第304號
上　訴　人
即　被　告　陳啟瑞
指定辯護人　本院公設辯護人王金陵
上列上訴人即被告因毒品危害防制條例案件，不服臺灣苗栗地方
法院98年度訴字第867號中華民國99年6月10日第一審判決（起訴
案號：臺灣苗栗地方法院檢察署98年度偵字第4628、4787、4789
號），提起上訴，經判決後由最高法院發回更審，本院判決如下
：
    主  文
原判決撤銷。
陳啟瑞犯如附表編號一至八所示之罪，均累犯，各處如附表編號
一至八所示之刑（含主刑及從刑）。應執行有期徒刑貳拾年；未
扣案插用門號0000000000號SIM卡之不詳廠牌行動電話機具壹支
（不含SIM卡），沒收，如全部或一部不能沒收時，追徵其價額
；未扣案因販賣第一級毒品所得之財物共計新臺幣壹萬元（即附
表編號一、二、五、六等所示部分）、未扣案因販賣第二級毒品
所得之財物共計新臺幣伍萬參仟伍佰元（即附表編號三、四、七
、八等所示部分），均沒收，如全部或一部不能沒收時，以其財
產抵償之。
    犯罪事實
一、陳啟瑞前曾於民國95年間因犯施用第二級毒品罪，共3罪，
    經臺灣苗栗地方法院以95年度易字第576號各判處有期徒刑8
    月，應執行有期徒刑1年2月確定，後經減刑及定應執行刑為
    有期徒刑10月確定，於96年9月27日縮刑期滿執行完畢。明
    知海洛因、甲基安非他命分係毒品危害防制條例第2條第2項
    第1、2款所規定列管之第一、二級毒品，非經許可，不得持
    有及販賣，竟基於販賣第一級毒品海洛因、第二級毒品甲基
    安非他命以營利之各別犯意，以其所有不詳廠牌之行動電話
    機具1支（未扣案），插用非其所有門號為0000000000號之
    SIM卡，及非其所有門號為0000000000號之行動電話1支，供
    對外聯繫販賣海洛因或甲基安非他命之用，而將海洛因、甲
    基安非他命分別販賣給江佳洋、廖盛民、鄧智存、黃世豪、
    賴淑珍及賴世賢等人，其各次販賣對象、販賣時間與地點、
    販賣之毒品種類、方法、數量及所得財物等情節，均詳如附
    表編號一至八所示。
二、案經苗栗縣警察局通霄分局報告及臺灣苗栗地方法院檢察署
    檢察官指揮海巡署中部地區巡防局岸巡三二大隊偵查後起訴
    。
    理  由
壹、程序部分：
一、按法院之審判固應以起訴之犯罪事實為範圍，但法院於不妨
    害事實同一之範圍內，仍得自由認定事實，適用法律。所謂
    事實同一，係指刑罰權所以發生之原因事實係屬同一者而言
    ，是判決所認定之事實與檢察官起訴之事實是否同一，應以
    檢察官擇為訴訟客體之基本社會事實關係是否相同為準，非
    謂其全部之事實均須一致；苟其基本事實相同，其餘部分縱
    或稍有出入，仍不失為事實同一（最高法院89年度台上字第
    3437號判決意旨參見）。又刑事訴訟之審判，雖採不告不理
    原則，法院固不得對未經起訴之事實予以審判，但在不妨害
    事實同一之範圍內，仍非不得自由認定事實，適用法律。換
    言之，如刑罰權對象之客觀基本社會事實相同，縱起訴事實
    所述犯罪時、地略有錯誤，或犯罪方法、被害法益不同，或
    所犯罪名有別，法院仍得予以審判（最高法院95年度台上字
    第1271號判決意旨參照）。查本件有關上訴人即被告陳啟瑞
    （下稱被告）販賣海洛因、甲基安非他命給鄧智存、黃世豪
    、賴淑珍及賴世賢（共2次）等人之時間，及販賣給賴淑珍
    之地點，經本院調查後，應以如附表編號四至八之「販賣時
    間、地點」乙欄所載為是，與檢察官在起訴書之附表中所為
    認定不同。惟參上開說明，因其所起訴刑罰權對象之客觀基
    本社會事實與原審及本院所審理者均相同，事實同一，此並
    為檢察官、被告及其辯護人於本院審理時皆不爭執，故本院
    自得適當認定被告上述各次販賣毒品行為之時間、地點，尚
    無訴外裁判之問題，先予敘明。
二、證據能力：
  (一)按被告以外之人於偵查中向檢察官所為之陳述，除顯有不可
    信之情況者外，得為證據，刑事訴訟法第159條之1第2項定
    有明文。而依現階段刑事訴訟法之規定，檢察官代表國家偵
    查犯罪、實施公訴，必須對於被告之犯罪事實負舉證之責，
    依法有訊問被告、證人及鑑定人之權，證人、鑑定人且須具
    結，實務運作上，偵查中檢察官向被告以外之人所取得之陳
    述，原則上均能遵守法律規定，不致違法取供，其可信性極
    高。又刑事訴訟法並無檢察官於偵查中訊問證人時，應予被
    告詰問機會之規定，故證人於檢察官偵查中訊問時未經被告
    進行詰問，仍有證據能力（最高法院96年度台上字第2786號
    判決意旨參照）。查本件證人即購毒者江佳洋、廖盛民、鄧
    智存、黃世豪、賴淑珍及賴世賢等人於檢察官訊問時具結之
    陳述，均未見有受任何不當外力之干擾或為檢察官不法取供
    ，被告陳啟瑞與其辯護人於本院審理時亦未主張檢察官有何
    違背法定程序而對上開證人取供之情形，故依前述說明，上
    開證人江佳洋等6人於檢察官訊問時經具結之陳述，均有證
    據能力。
  (二)次按電話監聽譯文，僅屬依據監聽錄音結果予以翻譯之文字
    ，固具文書證據之外觀，但實際上仍應認監聽所得之錄音帶
    ，始屬調查犯罪所得之證物，乃刑事訴訟法第165條之1第2
    項所稱之新科技證物，如其蒐證程序合法，且當事人已承認
    監聽錄音譯文之內容屬實，或對於該譯文內容並無爭執，而
    法院復已就該譯文依法踐行調查證據程序者，該監聽錄音之
    譯文即與播放錄音有同等價值，自有證據能力（最高法院98
    年度台上字第527號判決意旨參照）。查證人江佳洋所持用
    門號為0000000000號之行動電話，曾為臺灣苗栗地方法院核
    發98年聲監字第000056號通訊監察書及電話附表（見本院所
    外放、由苗栗縣警察局大湖分局以99年8月25日湖警偵字第
    0990010536號函送之通訊監察書及通訊監聽譯文卷宗第1至2
    頁，以下並簡稱為外放之通訊監察書及通訊監聽譯文卷），
    實施通訊監察，監察期間自98年2月12日上午10時起至98年3
    月11日上午10時止；又被告所持用門號為0000000000號之行
    動電話，亦經該院核發98年度聲監字第000143號通訊監察書
    及電話附表（同見上開外放之通訊監察書及通訊監聽譯文卷
    第3至4頁），實施通訊監察，監察期間自98年4月15日上午
    10時起至98年5月11日上午10時止；而於上開2支行動電話之
    監察期間內，前述證人江佳洋所持用之行動電話，曾與被告
    所持用門號為0000000000號行動電話通聯，詳如附表編號一
    所載，另購毒者即證人鄧智存、黃世豪、賴淑珍及賴世賢等
    人則曾與被告所持用門號為0000000000號之行動電話聯絡，
    詳如附表編號四至八所示，均經警方監聽後製成通訊監察譯
    文在卷，並為上開購毒者及被告坦承為其間之對話無誤，復
    經本院依法對當事人提示調查並告以要旨而踐行調查證據程
    序，故皆有證據能力。
  (三)現行刑事訴訟法關於「鑑定」之規定，除選任自然人充當鑑
    定人外，另設有囑託機關鑑定制度。依同法第198條、第208
    條之規定，不論鑑定人或鑑定機關、團體，均應由法院、審
    判長、受命法官或檢察官視具體個案之需要而為選任、囑託
    ，並依第206條之規定，提出言詞或書面報告，始符合同法
    第159條第1項所定得作為證據之「法律有規定」之情形。否
    則所為之鑑定，仍屬傳聞證據。查本案詳如附表編號二、三
    所載證人廖盛民、江佳洋分別向被告購得之海洛因及甲基安
    非他命，經檢察官送請行政院衛生署草屯療養院鑑定後，由
    該院所出具之書面鑑定報告共2件（見98年度毒偵字第340號
    影卷第74頁、98年度毒偵字第338號影卷第67頁），均已符
    合上述刑事訴訟法所規定之要件，是以上2份鑑定書自屬前
    揭刑事訴訟法第159條第1項所稱「法律規定」得為證據者，
    而有證據能力。
  (四)復按被告以外之人於審判外之陳述，雖不符刑事訴訟法第15
    9條之1至同條之4之規定，而經當事人於審判程序同意作為
    證據，法院審酌該言詞陳述或書面陳述作成時之情況，認為
    適當者，亦得為證據；當事人、代理人或辯護人於法院調查
    證據時，知有第159條第1項不得為證據之情形，而未於言詞
    辯論終結前聲明異議者，視為有前項之同意；乃該法第159
    條之5所明定。查本件除上述具有證據能力之部分外，下列
    判決理由中所載被告以外之人於審判外所為之陳述經援引為
    證據者（包括書面陳述），因檢察官、被告陳啟瑞及其辯護
    人於本案辯論終結前，對證據能力均不爭執，本院審酌各該
    證據作成時之狀態，也無不法取得之情形，且適合作為本案
    之證據使用，依上開刑事訴訟法之規定，均有證據能力。
  (五)被告陳啟瑞於本院審理時所供承：其確有於附表編號一至八
    所示之時間、地點，交付各該毒品海洛因或甲基安非他命給
    江佳洋等6人，並取得其等所交付詳如附表編號一至八所記
    載之金額等自白（見本院卷第30頁反面），經本院調查後，
    有下列其他必要之證據可察其上開自白與事實相符（詳參後
    述），故依刑事訴訟法第156條第1項之規定，亦有證據能力
    。
貳、實體方面：
一、訊據被告陳啟瑞雖供承其確有於附表編號一至八所示之時間
    、地點，交付各該毒品海洛因或甲基安非他命給江佳洋等6
    人，並取得其6人交付詳如附表編號一至八所記載之金額等
    情節（見本院卷第30頁反面）；惟矢口否認有何販賣毒品之
    行為，辯稱：其僅係為江佳洋等6人調貨，或與其等合資購
    買而已，不具任何營利之意圖，絕無販賣毒品給江佳洋等6
    人云云。
二、本院查：
  (一)關於附表編號一部分：
  1.證人江佳洋業於檢察官訊問時，將其向被告購買海洛因之過
    程，即詳如附表編號一所載情節，明確結證在卷（見98年度
    偵字第1778號影卷第64頁反面）。
  2.又證人江佳洋曾以0000000000號行動電話，於98年3月6日15
    時43分許，與被告所持用之0000000000號行動電話通話聯繫
    ，交談如下：「A（即江佳洋）：我問你喔，昨天不是要還
    你1萬多，我等一下要跟你見面，我現在房間有錢先拿給你
    。B（即被告）：你有多少錢？A：我現在有4千多。B：沒差
    啦，等一下一起來就好，那4千先留著。A：不是啦，你先聽
    我說，我等一下新竹下來要拿，我現在先給你，我4千先給
    你，你再給我1K粗的。B：好啦，好啦。A：等一下我要過去
    再打給你，看你在哪，我再過去。B：那你就過來建國路這
    邊。A：就昨天那裡喔，我到了在哪給你。」，復於同日15
    時50分許，再聯絡如下：「B（即被告）：喂，怎樣。A：我
    到了。B：你要什麼，你說啦。A：給我1K就好，我拿4千給
    你喔。B：好啦，好啦。」等情節，有通訊監察書及通訊監
    察譯文附卷可稽（見外放之通訊監察書及通訊監聽譯文卷第
    1至2頁、98年度偵字第1778號影卷第41頁），已足可擔保其
    前揭所為向被告購買海洛因之陳述，應為事實。
  3.而被告於本院審理時，亦坦承此部分交付海洛因給江佳洋，
    及向其收取金錢等過程無誤，已如前述；此等自白因核與上
    開江佳洋之證詞及通訊監察譯文所示雙方交談之內容均相符
    合，顯屬實可採，且更加保證江佳洋上開證述情節為真。
  4.雖證人江佳洋於本院具結後為證時，翻異前詞，改稱其並未
    於98年3月6日向被告購買毒品，亦無於當日從被告處取得海
    洛因云云（見本院卷130頁反面）。惟按證人之陳述有部分
    前後不符，或相互間有所歧異時，究竟何者為可採，法院仍
    得本其自由心證予以斟酌，非謂一有不符或矛盾，即應認其
    全部均為不可採信（最高法院74年台上字第1599號判例要旨
    參照）。而被告都已自承確有於當日將海洛因交付給江佳洋
    之情，並經證明屬實，乃江佳洋猶為上開證言，以迴護被告
    ，自難採信。
  (二)關於附表編號二部分：
  1.證人廖盛民於檢察官訊問時，結證稱其確有與證人江佳洋、
    周靖雪同車前往被告之住處後，於附表編號二所示時、地，
    以新臺幣（下同）6千元之代價向被告購得海洛因1包，然僅
    先給付4千元，尚欠2千元等語（見98年度毒偵字第340號影
    卷第63頁）。
  2.上開廖盛民所證述與江佳洋、周靖雪共3人同車前往被告住
    處，及其有於附表編號二所示時、地與被告接觸等情節，業
    經證人江佳洋、周靖雪於偵查及本院審理時均具結無誤（見
    98年度偵字第1778號影卷第64頁、98年度毒偵字第338號影
    卷第59頁、本院卷第81頁反面及130頁），而得有證明。
  3.被告陳啟瑞復於本院審理時供認此次有交付海洛因1包給證
    人廖盛民，及向其收取4千元等情節（見本院卷第30頁反面
    ），業見前述。上述自白核與前開證人廖盛民、江佳洋、周
    靖雪等人所為證詞，均無不合，可認屬實，自得採為證據。
    從而，此又加強擔保證人廖盛民前揭於偵查中所為證詞之憑
    信性。
  4.此外，證人廖盛民係於98年3月24日16時許，在國道2號高速
    公路苗栗縣竹南鎮○○道旁為警查獲，扣得上述所向被告購
    得之海洛因1包等情節，有苗栗縣警察局刑警大隊搜索扣押
    筆錄、扣押物品目錄表等各1件在卷可查（見98年度毒偵字
    第340號影卷第45至47、49頁）。上開扣押物經送請行政院
    衛生署草屯療養院檢驗結果，亦確實檢出海洛因，有該院所
    出具之鑑定書1紙附卷可證（同見上開偵查影卷第74頁），
    再度證明證人廖盛民於偵查中所為向被告購買海洛因之陳述
    ，言而有徵。則有關附表編號二部分，因人證、物證齊備，
    已足可斷定證人廖盛民所言應為事實無誤。
  5.證人廖盛民於本院為證時，雖於具結後改稱：當天實係向被
    告借用海洛因，並未給付任何金錢給被告，又向被告借得海
    洛因後，隨即為警查獲，故懷疑遭到被告陷害，始證述被告
    販賣海洛因云云（見本院卷第83至84頁）。惟參前述，被告
    於本院審理時所言其確有於附表編號二所示時、地，交付海
    洛因1包給證人廖盛民，及向其取得4千元等自白，業經證明
    屬實，有如前述。則即連被告都已供承收取其4千元之金額
    ，自白此等不利於此之事項，證人廖盛民反而改稱未交付任
    何金錢給被告，顯係迴護被告之詞，而無從採信，故其所謂
    向被告借用海洛因之說法，可信性堪虞，不能為被告有利之
    判斷。
  (三)關於附表編號三部分：
  1.證人江佳洋於檢察官偵訊時，已將如附表編號三所示如何向
    被告購買第二級毒品甲基安非他命之過程，詳予結證在卷（
    見98年度偵字第1778號影卷第64頁）。
  2.而有關證人江佳洋當天係駕車搭載其女友周靖雪與證人廖盛
    民一同前往被告之住處等事實，業有證人廖盛民於偵查中、
    證人周靖雪於偵查及本院審理時所具結之證詞（見98年度毒
    偵字第340號影卷第63頁、98年度毒偵字第338號影卷第59頁
    、本院卷第78頁反面至82頁），可予佐證，前已敘明。
  3.又證人廖盛民於上開偵查中為證時，除已陳明其向被告購買
    海洛因1包詳如附表編號二所示外，並證稱尚受證人江佳洋
    所託，代向被告購買甲基安非他命1包，而交付2千5百元給
    被告等語。證人周靖雪於前述偵查及本院為證時，亦均肯認
    其男友江佳洋託廖盛民向被告購買甲基安非他命1包，價格
    為2千5百元等情節。則若非事實，其3人所言應無法合致，
    故上開證人廖盛民及周靖雪之證詞，均適合擔保證人江佳洋
    前揭於偵查中所為不利於被告陳述之可信性。
  4.況被告於本院審理時坦認其確有於附表編號一至八所示之時
    間、地點，交付各該毒品海洛因或甲基安非他命給江佳洋等
    6人，並取得其6人交付詳如附表編號一至八所記載之金額等
    情節（見本院卷第30頁反面）。上開自白中有關附表編三之
    部分，與前揭證人江佳洋、廖盛民及周靖雪所言者，均無不
    合，顯屬事實，亦可採為證據。
  5.再附表編號三部分，不僅有上開人證及被告所言經查屬實之
    自白可資憑認；且證人江佳洋、廖盛民及周靖雪於98年3月
    24日16時許，在國道2號高速公路苗栗縣竹南鎮○○道旁為
    警查獲後，經警從周靖雪處扣得上述證人江佳洋所向被告購
    得之甲基安非他命（已分裝成2包）等情節，有苗栗縣警察
    局刑警大隊搜索扣押筆錄、扣押物品目錄表等各1件在卷可
    查（見98年度毒偵字第338號影卷第47至49、51頁）。上開
    扣押物經送請行政院衛生署草屯療養院檢驗結果，均檢出甲
    基安非他命，並有該院所出具之鑑定書1紙在卷可考（同見
    上開偵查影卷第67頁）。
  6.另證人周靖雪於本院審理時具結後曾證述：當天其與江佳洋
    、廖盛民等3人至被告之住處後，廖盛民先進入被告之住處
    內，其與江佳洋係在車上等候，後來廖盛民與被告一起進入
    車內，被告在車上將甲基安非他命1包交給廖盛民，廖盛民
    再交付給江佳洋，江佳洋又轉交予其收藏，其在車內並未見
    到被告交付海洛因給廖盛民等語（見本院卷第81頁反面）。
    而通觀卷證，未見證人周靖雪曾向被告購買毒品，至本院審
    結時止，亦無發現周靖雪與被告之間有何嫌隙或其他利害關
    係之糾葛，足認證人周靖雪上開在本院審理時所具結之證詞
    ，應無迴護或構陷被告之動機，自必較為客觀，而深具憑信
    性。則準此以解，被告既僅在證人江佳洋所駕駛之車內交付
    甲基安非他命，未一併交付前揭證人廖盛民所向被告購買之
    海洛因，即足見被告並非同時以一行為完成販賣海洛因給證
    人廖盛民及販賣甲基安非他命給證人江佳洋；復經參酌前揭
    附表編號二部分所得證之事實後，明顯可知被告係先將海洛
    因販賣給廖盛民後，再至車內販賣甲基安非他命給江佳洋，
    其先後販賣此2項毒品之時間、地點截然可分，販賣之標的
    、客體與價款亦均有不同，且意思各別，行為並非單一，要
    可認定。
  7.至證人江佳洋雖於本院審理時結證稱其於98年3月24日並未
    向被告購買甲基安非他命云云（見本院卷第130至132頁），
    而與其前揭在偵查中所具結之證詞不符。然其偵查中之證言
    ，有上開證人廖盛民、周靖雪之證詞，與被告於本院所為經
    查屬實之自白，及警方所扣押之甲基安非他命等人證、物證
    ，皆可擔保其陳述屬實；對照其至本院作證時，單純否認上
    情，卻無其他事證可予補強，兩相比較之下，自應認其偵查
    中所陳述者，方係真實，於本院所為證述，則不足參採。其
    次，證人廖盛民於本院為證時，別稱當天係其向被告借甲基
    安非他命給江佳洋施用，而否認有何買賣之情事（見本院卷
    第83頁）。但其間確有2千5百元之往來，已有上述查得之事
    證足參，證人廖盛民於本院所證述之內容，刻意迴避此部分
    情節，顯有維護被告之意，即難期所言屬實可採，故亦不足
    憑為被告有利之判斷。
  (四)關於附表編號四、五、六等部分：
  1.證人鄧智存、黃世豪及賴淑珍前於偵查中經檢察官訊問時，
    均結證稱其等各有於附表編號四、五、六所示時地，分別向
    被告購得海洛因（黃世豪及賴淑珍等2人部分）及甲基安非
    他命（鄧智存部分）各1包，皆當場給付被告1千元等情節（
    見98年度毒偵字第1040號影卷第12至14頁、98年度毒偵字第
    985號影卷第14至15頁、98年度毒偵字第1010號影卷第14至
    15頁）；後至本院審理時具結為證，其3人仍持與上開偵查
    中相同之陳述（見本院卷第75至78、85至86頁）；且其等先
    後所言尚相一致，而無瑕疵可指。
  2.證人鄧智存曾於98年4月16日13時46分許，以門號為0000000
    000號之行動電話，與被告持用之0000000000號行動電話聯
    繫，其間交談之內容如下：「B（即鄧智存）：我到了。A（
    即被告）：你明天什麼時候可以唐仔幾塊錢？B：沒有，我
    已經在外面了，我不知道怎麼去ㄟ。A：你進來廟裡面啊。B
    ：喔，好啦。」，此有通訊監察書及通訊監察譯文各附卷可
    憑（見外放之通訊監察書及通訊監聽譯文卷第3至4、175頁
    ）。
  3.證人黃世豪有於98年4月16日22時17分許，以門號為0000000
    000號之行動電話，與被告所持用之0000000000號行動電話
    通聯，交談如下：「B（即黃世豪）：我問你喔，有不用等
    的嗎？A（即被告）：有。B：在哪。A：大安堂對面，你多
    久到？B：十多分吧。A：多少錢，一百喔？B：多一點喔。A
    ：一百一喔。」，亦有上開通訊監察譯文在卷可認（見外放
    之通訊監察書及通訊監聽譯文卷第176頁）。
  4.證人賴淑珍則有於98年4月17日14時8分許，以其持用之0000
    000000號行動電話，與被告所持用之0000000000號行動電話
    通話如下：「B（即賴淑珍）：你在哪裡，我小珍。A（即被
    告）：在元寶啦。B：喔，我現在過去喔，有嗎？A：有啦。
    」，此同有上述通訊監察譯文附卷足證（見外放之通訊監察
    書及通訊監聽譯文卷第182頁）。
  5.案經觀諸以上證人鄧智存、黃世豪及賴淑珍各與被告所持用
    0000000000號行動電話通聯之通訊監察譯文所示內容，可知
    其等前揭所言詳如附表編號四、五、六所載如何向被告購買
    毒品之陳述，均為事實無誤。
  6.而被告業於本院審理時，自白其確有於附表編號一至八所示
    之時間、地點，交付各該毒品海洛因或甲基安非他命給江佳
    洋等6人，並取得其6人交付詳如附表編號一至八所記載之金
    額等情節。此等自白中有關附表編號四、五、六等部分，因
    有上開從其他方面調查所得之證據資料可予核實，故其此等
    部分之自白，均得採為證據，並足以擔保證人鄧智存、黃世
    豪及賴淑珍等人所言向被告購買毒品之證詞，洵非誣指。
  7.被告係以其所持用之0000000000號行動電話，經與前揭證人
    鄧智存、黃世豪及賴淑珍所使用電話通聯之後，始各於當日
    某時，完成販賣之行為，故其上開3次販賣之時間應以如附
    表編號四、五、六所載為是，而非如起訴書附表之認定。另
    證人賴淑珍於偵查中即已陳明交易之地點在圓寶遊藝場外面
    （見98年度毒偵字第1010號影卷第15頁），起訴書之附表認
    係在該遊藝場內為之，亦有誤會。
  (五)關於附表編號七、八等部分：
  1.證人賴世賢於檢察官訊問時，業將如附表編號七、八所示各
    向被告購買甲基安非他命之過程，詳細結證在卷（見98年度
    偵字第3972號影卷第86至89、110至111頁）。
  2.上開證人賴世賢所言如何向被告購買甲基安非他命共2次等
    陳述，並有下列之通訊監察譯文可證明屬實：
  (1)有關附表編號七部分，證人賴世賢於98年4月17日21時32分
    許，以門號為0000000000號行動電話，與被告持用之000000
    0000號行動電話聯繫如下：「A（即被告）：我會帶很豐富
    的男女過去找你。B（即賴世賢）：過來再說。A：好。」；
    緊接著其等於同日22時14分許，又以上開行動電話通話交談
    如下：「A（即被告）說他在圓寶。B（即賴世賢）叫A到頂
    大埔。A叫B到上公園載他。」；續於同日22時25分許，其等
    再以前述電話通話如下：「A（即被告）問B到了沒。B說在
    路上。A說他在羅時坤的家。」（見98年度偵字第3972號影
    卷第65頁）。
  (2)有關附表編號八部分，證人賴世賢於98年5月8日18時29分許
    ，以門號為0000000000號行動電話，與被告持用之00000000
    00號行動電話聯繫如下：「A（即被告）：你是不是還要欠
    女孩。B（即賴世賢）：隨便啊。A：對啊，他打電話給我，
    叫我上去啊，我老大。B：但是我要帶小孩子ㄟ。A：看在哪
    裡，你車子給我啊，我去幫你拿一下。B：好，等一下，我
    現在在吃飯。A：你吃完飯，到哪附近打給我，我再出來拿
    ，拿好跟他哪個比較快。B：好。A：我順便拿給你，拿錢比
    較快。B：好啦。A：一樣一錢啊？B：嗯。A：好。」（見98
    年度偵字第3972號影卷第67頁）。
  3.復承前述，被告於本院審理時，自白其確有於附表編號一至
    八所示之時間、地點，交付各該毒品海洛因或甲基安非他命
    給江佳洋等6人，並取得其6人交付詳如附表編號一至八所記
    載之金額等情節（見本院卷第30頁反面）。而上開自白中有
    關附表編號七、八等部分，因有上開證人賴世賢於偵查中具
    結之證詞及前述通訊監察譯文等可佐證被告之自白顯屬事實
    ，故被告此部分自白，亦可採為證據，適足補強前揭賴世賢
    所為證詞之可信性。
  4.被告固再聲請證人賴世賢於本院為證，而結證稱被告係為其
    調貨，為其向他人購買甲基安非他命云云（見本院卷第87至
    89頁），與其上開在偵查中所證述之情節不同。但證人賴世
    賢於本院尚證述：其不知被告係向何人調取甲基安非他命，
    也從未見過被告向他人調毒品等語。證人賴世賢對於上情既
    毫無所悉，則所稱被告係為其向他人調取毒品云云，顯即自
    相矛盾，憑空臆測，而有刻意偏袒被告之虞。況參一般經驗
    法則，直接與某人交易，與託該人再向別人購買，其意迥然
    有別，以證人賴世賢之智識程度而言，應不可能發生混淆，
    倘證人賴世賢果係先後2次均委請被告為其向他人調貨，當
    無不能於上開偵查中向檢察官表明實情，乃其於98年7月28
    日、98年11月9日兩度在偵訊時，均結證稱其係向被告購買
    毒品，且此等不利於被告之陳述，復有前揭各項佐證可資覆
    按，則據此以觀，證人賴世賢上開於本院所言被告為其調貨
    之說法，顯不具憑信性，而非可取。
  5.依上述調查所得之事實，被告先後2次販賣甲基安非他命給
    證人賴世賢之時間，應各在前揭雙方利用行動電話通聯後之
    同日某時，尚非起訴書之附表所載時間。
  (六)近年來因毒品遭濫用，危害國民健康與社會安定日益嚴重，
    治安機關對於販賣毒品之犯罪行為，一再嚴加查緝，各傳播
    媒體對於偵查機關多次掃盪毒品之辦案作為亦迭予報導，已
    使毒品不易取得且物稀價昂。若被告陳啟瑞與證人江佳洋、
    廖盛民、鄧智存、黃世豪、賴淑珍及賴世賢等人之交易無利
    可圖，豈可能甘冒一經查獲將被判處重刑之危險，一再與其
    等交易。另一方面，販賣毒品海洛因、甲基安非他命乃違法
    行為，非可公然為之，此等毒品亦無公定價格，可任意分裝
    增減分量，且每次買賣之價格、數量，亦隨時依雙方之關係
    深淺、資力、需求量、對行情之認知、來源是否充裕、查緝
    是否嚴緊等因素，而異其標準，機動調整，非可一概論之。
    從而，販賣之利得，除非經被告坦承犯行或價格、數量俱臻
    明確外，實難察得其交易實情。惟販毒者不管從價差或量差
    中牟利，方式雖異，然其販賣行為在意圖營利則屬同一。參
    以本案未見被告與江佳洋、廖盛民、鄧智存、黃世豪、賴淑
    珍及賴世賢等人間，有何特別情誼，被告殊無可能毫無所圖
    而無故反覆涉險。故被告各次將海洛因或甲基安非他命販賣
    給江佳洋等6人時，必然心存營利之意圖，至為明確。
  (七)綜上所述，本件事證明確，被告所為詳如附表編號一至八所
    示販賣毒品海洛因及甲基安非他命等犯行，均已足可認定；
    前揭辯解其僅為江佳洋等6人調貨，或與其等合資購買，並
    無營利意圖，絕未販賣毒品給江佳洋等6人云云，尚非實情
    ，不足採信。
三、毒品危害防制條例修正後新舊法之比較適用：
    按行為後法律有變更者，適用行為時之法律，但行為後之法
    律有利於行為人者，適用最有利於行為人之法律，刑法第2
    條第1項訂有明文。又關於法律變更之比較適用原則，於比
    較時應就罪刑有關之共犯、未遂犯、想像競合犯、牽連犯、
    連續犯、結合犯，以及累犯加重、自首減輕暨其他法定加減
    原因（如身分加減）與加減比例等一切情形，本於統一性及
    整體性原則，綜其全部罪刑之結果而為比較，亦有最高法院
    95年5月23日刑事庭第8次會議決議之意旨可資參照。查被告
    陳啟瑞於實施如附表編號一至八所示販賣海洛因及甲基安非
    他命等行為後，毒品危害防制條例第4條、第17條業已修正
    ，並於98年5月20日修正公布，同年月22日施行（按法規之
    制定與法規之修正，如有特定生效日之必要者，依中央法規
    標準法第14條或第20條第2項準用第14條之規定，應分別特
    定其施行日期。法規制定或前次修正基於特殊因素所特定之
    施行日期，並不適用於日後修正或再次修正之條文。又法律
    之制定或修正，若未明定施行日期者，中央法規標準法雖未
    規定應自何時生效，然法律既經制定或修正並經總統公布，
    自應依一般原則，自公布日起算至第3日發生效力。至於92
    年7月9日修正公布之毒品危害防制條例第36條規定：「本條
    例自公布後六個月施行。」其立法理由係謂：「(一)依修正草
    案第二條第三項規定，法務部需會同衛生署成立審議委員會
    每三個月定期檢討調整毒品之分級及品項，而本次新增第四
    級毒品，有需要在新法施行前先經該審議會檢討後再調整公
    布，爰預留六個月緩衝期，以利處理。(二)依本條例新修正之
    規定，有必要再訂定相關子法及修正相關法規，以配合本條
    例之施行，故亦有需要預留適當緩衝期，以利訂頒相關子法
    及相關法規之配合修正。」故該條規定，顯係因應該次修正
    之需，始預留適當之緩衝期。與本次之修正並未定有施行日
    期之特別規定，且亦未明示係基於何特殊因素而修正，自不
    能適用92年7月9日修正公布之毒品危害防制條例第36條自公
    布後6個月施行之規定，司法院98年6月29日院台廳刑一字第
    0980014643號函釋亦同此見解）。是被告犯後之法律已有變
    更，爰就本件新舊法之比較適用說明如下：
  1.修正前毒品危害防制條例第4條第1項規定：「製造、運輸、
    販賣第一級毒品者，處死刑或無期徒刑；處無期徒刑者，得
    併科新臺幣一千萬元以下罰金。」而修正後之毒品危害防制
    條例第4條第1項係規定：「製造、運輸、販賣第一級毒品者
    ，處死刑或無期徒刑；處無期徒刑者，得併科新臺幣二千萬
    元以下罰金。」又修正前毒品危害防制條例第4條第2項規定
    ：「製造、運輸、販賣第二級毒品者，處無期徒刑或七年以
    上有期徒刑，得併科新臺幣七百萬元以下罰金。」至修正後
    之毒品危害防制條例第4條第2項則係規定：「製造、運輸、
    販賣第二級毒品者，處無期徒刑或七年以上有期徒刑，得併
    科新臺幣一千萬元以下罰金。」經予比較後，顯以修正前該
    條例第4條第1項及第2項之規定有利於被告。
  2.又修正前毒品危害防制條例第17條之規定為：「犯第四條第
    一項至第四項、第五條第一項至第四項前段、第六條第一項
    至第四項、第七條第一項至第四項、第八條第一項至第四項
    、第十條或第十一條第一項、第二項之罪，供出毒品來源，
    因而破獲者，得減輕其刑。」修正後毒品危害防制條例第17
    條第1項則規定：「犯第四條至第八條、第十條或第十一條
    之罪，供出毒品來源，因而查獲其他正犯或共犯者，減輕或
    免除其刑。」並增訂第2項：「犯第四條至第八條之罪於偵
    查及審判中均自白者，減輕其刑。」而死刑減輕者，為無期
    徒刑；又無期徒刑減輕者，為20年以下15年以上有期徒刑；
    刑法第64條第2項、第65條第2項分別定有明文。是修正後毒
    品危害防制條例第17條第1項之規定，將得減輕其刑修正為
    減輕或免除其刑，並增列第2項規定被告於偵查及審判中均
    自白者，減輕其刑，此部分新修正及增訂之規定顯較舊法所
    定者有利於被告。
  3.案經就與被告陳啟瑞各次罪、刑有關之所有規定，依刑法第
    2條第1項及前揭最高法院之決議意旨，綜其全部罪刑而為比
    較後，可知究為新法或舊法有利於被告，應以被告所為如附
    表編號一至八等各次犯行，有無符合修正後該條例第17條第
    1項或第2項之規定為斷。亦即，符合時係以新法有利於被告
    ，否則即以舊法有利於被告。惟查，被告於偵查中矢口否認
    本件所有被訴犯行，並無自白，又從無供出其販賣給江佳洋
    等6人之毒品來源，故其所為詳如附表編號一至八等各次販
    賣毒品之行為，均無修正後毒品危害防制條例第17條第1項
    或第2項規定之適用。從而，本件應按修正前該條例第4條第
    1項及第2項等規定，對被告論科。
四、論罪科刑：
  (一)核被告陳啟瑞所為，就附表編號一、二、五、六等所示部分
    ，係犯修正前毒品危害防制條例第4條第1項之販賣第一級毒
    品罪；就附表編號三、四、七、八等所示部分，則係犯修正
    前毒品危害防制條例第4條第2項之販賣第二級毒品罪。被告
    各次為販賣第一、二級毒品海洛因、甲基安非他命，而分別
    持有該等毒品之低度行為，應為各次販賣之高度行為所吸收
    ，均不另論罪。又附表編號二、三等所示2件犯行，被告先
    後販賣海洛因與甲基安非他命給廖盛民及江佳洋，其販賣之
    時間、地點截然可分，販賣之標的、客體與價款亦均有不同
    ，且意思各別，行為並非單一，前已證明；故公訴意旨認被
    告就此2件係以一行為觸犯數罪名，為想像競合犯，應按刑
    法第55條前段，從一重處斷，尚有未洽。再者，被告就附表
    編號一至八等各次所犯，犯意各別，行為互殊，應分論併罰
    。另被告前曾於95年間因犯施用第二級毒品罪，共3罪，經
    臺灣苗栗地方法院以95年度易字第576號各判處有期徒刑8月
    ，應執行有期徒刑1年2月確定，後經減刑及定應執行刑為有
    期徒刑10月確定，於96年9月27日縮刑期滿執行完畢等事實
    ，有臺灣高等法院被告前案紀錄表1份在卷可按，其於上述
    徒刑執行完畢後，5年以內故意再犯如附表編號一至八所示
    有期徒刑以上之各罪，均為累犯，應依刑法第47條第1項之
    規定，就其上開所犯各罪，除其法定本刑為死刑、無期徒刑
    之部分，依法不得加重外，餘均加重其刑。復按刑法第59條
    之酌量減輕其刑，必於犯罪之情狀，在客觀上足以引起一般
    同情，認為即予宣告法定低度刑期，猶嫌過重者，始有其適
    用（最高法院51年台上字第899號判例要旨參照）。查本件
    如附表編號一、二、五、六等所示部分，被告各次所販賣給
    江佳洋、廖盛民、黃世豪及賴淑珍之海洛因數量均不多，所
    生危害遠不及於大量且長期販賣海洛因之盤商，且各次實際
    所得分別為4千元、4千元、1千元及1千元，著實有限，以上
    述各次犯罪情狀對照其所犯修正前毒品危害防制條例第4條
    第1項之法定本刑為死刑或無期徒刑，顯情輕法重，若科以
    最輕之法定本刑無期徒刑，實嫌過重，在客觀上足以引起一
    般人之同情，而難認符合罪刑相當原則及比例原則，故應依
    刑法第59條所定，就被告所為如附表編號一、二、五、六等
    各次犯行，均酌量減輕其刑。至於附表編號三、四、七、八
    等所示各件，其所犯修正前毒品危害防制條例第4條第2項之
    法定最低刑度為有期徒刑7年，容非最輕本刑為無期徒刑可
    比，且核其上開各次之犯罪情狀，不僅販賣給江佳洋、鄧智
    存等2人之部分，未見有何情堪憫恕之處，其先後販賣給賴
    世賢共2次之部分，各有2萬元及3萬元之所得，更無情輕法
    重可言，自均與刑法第59條所規定之要件不合，而無酌量減
    輕其刑之餘地。
  (二)原判決以被告前揭犯行，事證明確，而予論科，固非無見。
    惟查：1.原審於99年6月10日為本件判決時，毒品危害防制
    條例業已修正公布施行多時，卻未為新舊法之比較適用，全
    案即無可維持；2.有關被告所犯如附表編號二、三等所示2
    件，其間並無想像競合犯之裁判上一罪關係，原判決援引刑
    法第55條之規定，從一重依販賣第一級毒品罪論科，適用法
    則不當；3.被告所犯如附表編號四、七、八等所示3件販賣
    第二級毒品罪，均無情輕法重，犯罪情狀顯可憫恕可言，前
    已闡明，原判決認皆應依刑法第59條酌量減輕其刑，此部分
    法條之適用，亦顯欠妥當；4.查獲之毒品，除單獨宣告沒收
    外，在販賣第一、二級毒品之場合，如出售者業將毒品交付
    買方，無論已否收得對價，既已易手，祇能在該買方犯罪之
    宣告刑項下，為沒收銷燬之諭知，尚無列為賣方犯罪從刑之
    餘地（參見最高法院100年度台上字第654號判決要旨），故
    原判決將如附表編號二、三所示已為被告因販賣而交付給廖
    盛民與江佳洋之海洛因1包、甲基安非他命2包，亦予宣告沒
    收銷燬，尚有未合；5.未扣案門號為0000000000號之行動電
    話1支（含SIM卡1枚）、門號為0000000000號之SIM卡1枚，
    均非被告所有（詳參後述），原判決皆予宣告沒收，如全部
    或一部不能沒收時，追徵其價額，也有違誤。故被告提起上
    訴，猶執前詞，矢口否認如附表編號一至八所示犯行，及指
    摘原審未適用毒品危害防制條例第17條第2項之規定予以減
    輕其刑，雖均無理由，然原判決既有上開可議之處，即應由
    本院予以撤銷改判；其中附表編號三、四、七、八等部分，
    既係由於原審判決適用法條不當而撤銷之，則本案固為被告
    提起上訴，此4件仍無不利益變更禁止原則之適用，且原判
    決所定應執行刑部分，因上述適用法條不當，致失諸較輕，
    亦應併予撤銷。爰審酌被告素行不佳，既販賣海洛因，又販
    賣甲基安非他命，不僅戕害他人身心健康，且助長毒品之氾
    濫，相當危害社會治安，尤其至本院審理時，仍矢口否認所
    有犯行，未見悔悟，則非從重議處，顯難矯治其惡習，乃再
    考量其犯罪之動機、目的、手段、方法及所得等一切情狀後
    ，就其所犯如附表編號一至八所示各罪，分別量處如主文第
    2項所示之刑，及定其應執行刑。有關沒收部分，按「犯第
    四條至第九條、第十二條、第十三條或第十四條第一項、第
    二項之罪者，其供犯罪所用或因犯罪所得之財物，均沒收之
    ，如全部或一部不能沒收時，追徵其價額或以其財產抵償之
    」，毒品危害防制條例第19條第1項規定甚明；且「毒品危
    害防制條例第十九條第一項規定，犯販賣毒品罪者，其供犯
    罪所用或因犯罪所得之財物，均沒收之。但此並無『不問屬
    於犯人與否沒收之』之特別規定，自應仍有刑法第三十八條
    第一項第三款、第三項前段之適用，即以屬於犯人所有者為
    限，始得沒收之。」（最高法院94年度台上字第4265號判決
    要旨參照）；另「一、毒品危害防制條例第十九條第一項規
    定性質上係沒收之補充規定。其屬於本條所定沒收之標的，
    如得以直接沒收者，判決主文僅宣告沒收即可，不生『追徵
    其價額』或『以其財產抵償之』問題，須沒收之標的全部或
    一部不能沒收時，始生『追徵其價額』或『以其財產抵償之
    』選項問題。而『追徵其價額』或『以其財產抵償之』係屬
    兩種選項，分別係針對現行貨幣以外之其他財產與現行貨幣
    而言。二、本規定所稱『追徵其價額』者，係指所沒收之物
    為金錢以外之其他財物而無法沒收時，因其實際價值不確定
    ，應追徵其價額，使其繳納與原物相當之價額，並無以其財
    產抵償之問題。倘嗣後追徵其金錢價額，不得結果而須以其
    財產抵償者，要屬行政執行機關依強制執行之法律之執行問
    題，即無不能執行之情形，自毋庸諭知『或以其財產抵償之
    』。如不能沒收之沒收標的為金錢時，因價值確定，判決主
    文直接宣告『以其財產抵償之』即可，不發生追徵價額之問
    題。」（最高法院99年度第5次刑事庭會議(二)決議參照）。
    故被告所犯如附表編號一部分，被告以其所有不詳廠牌之行
    動電話機具1支（未扣案），插用非其所有門號為000000000
    0號之SIM卡，以供該次犯罪之用，該支未扣案之行動電話機
    具，自應依上開條例第19條第1項之規定宣告沒收，如全部
    或一部不能沒收時，追徵其價額；又被告所犯如附表編號一
    、二、五、六等所示部分，因販賣第一級毒品所得如附表各
    該編號所示之財物（共計1萬元），如附表編號三、四、七
    、八等所示部分，因販賣第二級毒品所得如附表各該編號所
    示之財物（共計5萬3千5百元），雖皆無扣案，仍應按上述
    條例第19條第1項規定均諭知沒收，如全部或一部不能沒收
    時，以其財產抵償之。至於附表編號二所示廖盛民尚欠之2
    千元部分，因非被告實際之所得，故不予宣告沒收；另未扣
    案門號為0000000000號之行動電話1支（含SIM卡1枚）、門
    號為0000000000號之SIM卡1枚，均非被告所申用，此有台灣
    大哥大資料查詢及通聯調閱查詢單各1份附卷可悉（見98年
    度他字第353號卷第22頁正、反面及第26頁反面），且被告
    於偵查中已陳明0000000000號行動電話1支乃其友人林錦麒
    所借其使用（見98年度偵字第4628號卷第7、111頁），本件
    復無其他事證可認上開門號0000000000號之行動電話1支（
    含SIM卡1枚）及門號為0000000000號之SIM卡1枚為被告所有
    之物，故均不予諭知沒收。
據上論斷，應依刑事訴訟法第369條第1項前段、第364條、第299
條第1項前段，毒品危害防制條例第4條第1項（修正前）、第2項
（修正前）、第19條第1項，刑法第11條前段、第2條第1項前段
、第47條第1項、第59條、第51條第5款，判決如主文。
本案經檢察官許睦坪到庭執行職務。
中    華    民    國   100    年    3     月    24    日
            刑事第九庭  審判長法  官  江  德  千
                              法  官  陳  宏  卿
                              法  官  莊  深  淵
以上正本證明與原本無異。
如不服本判決應於收受送達後十日內向本院提出上訴書狀，其未
敘述上訴之理由者，並得於提起上訴後十日內向本院補提理由書
（均須按他造當事人之人數附繕本）「切勿逕送上級法院」。
                              書記官  陳  振  海
中    華    民    國   100    年    3     月    24    日
附表：
┌──┬────┬───────┬────────────┬─────────────┐
│編號│販賣對象│販賣時間、地點│販賣之毒品種類、方法、數│所犯罪名及處刑（含主刑及從│
│    │        │              │量及所得財物            │刑）                      │
├──┼────┼───────┼────────────┼─────────────┤
│一  │江佳洋  │98年3月6日17時│陳啟瑞基於販賣第一級毒品│陳啟瑞販賣第一級毒品，累犯│
│    │        │至18時許，在國│海洛因以營利之犯意，於江│，處有期徒刑拾伍年貳月。未│
│    │        │道2號高速公路 │佳洋以門號為0000000000號│扣案插用門號0000000000號SI│
│    │        │苗栗縣頭份鎮交│行動電話，在當日15時43分│M卡之不詳廠牌行動電話機具 │
│    │        │流道附近某加油│許、15時50分許，撥打陳啟│壹支（不含SIM卡），沒收， │
│    │        │站。          │瑞以其所有不詳廠牌行動電│如全部或一部不能沒收時，追│
│    │        │              │話機具1支（未扣案）插用 │徵其價額；未扣案因販賣第一│
│    │        │              │門號0000000000號SIM卡之 │級毒品所得之財物新臺幣肆仟│
│    │        │              │行動電話，約妥欲向陳啟瑞│元，沒收，如全部或一部不能│
│    │        │              │購買海洛因後，在上開時地│沒收時，以其財產抵償之。  │
│    │        │              │，將重約1公克之海洛因1包│                          │
│    │        │              │販賣給江佳洋，而得款新臺│                          │
│    │        │              │幣（下同）4千元。       │                          │
├──┼────┼───────┼────────────┼─────────────┤
│二  │廖盛民  │98年3月24日14 │陳啟瑞基於販賣第一級毒品│陳啟瑞販賣第一級毒品，累犯│
│    │        │時至15時許，在│海洛因以營利之犯意，於廖│，處有期徒刑拾伍年貳月。未│
│    │        │陳啟瑞位於苗栗│盛民經江佳洋駕車搭載至其│扣案因販賣第一級毒品所得之│
│    │        │縣頭份鎮土牛里│住處後，在上開時地，將海│財物新臺幣肆仟元，沒收，如│
│    │        │土牛18號之住處│洛因1包，以6千元之代價販│全部或一部不能沒收時，以其│
│    │        │外。          │賣給廖盛民，惟廖盛民僅先│財產抵償之。              │
│    │        │              │交付4千元給陳啟瑞，尚欠2│                          │
│    │        │              │千元。                  │                          │
├──┼────┼───────┼────────────┼─────────────┤
│三  │江佳洋  │98年3月24日14 │陳啟瑞除販賣海洛因1包給 │陳啟瑞販賣第二級毒品，累犯│
│    │        │時至15時許，在│廖盛民，有如上開編號二之│，處有期徒刑柒年參月。未扣│
│    │        │陳啟瑞位於苗栗│部分所載外，另基於販賣第│案因販賣第二級毒品所得之財│
│    │        │縣頭份鎮土牛里│二級毒品甲基安非他命以營│物新臺幣貳仟伍佰元，沒收，│
│    │        │土牛18號之住處│利之犯意，於江佳洋交付2 │如全部或一部不能沒收時，以│
│    │        │外，由江佳洋所│千5百元給廖盛民，委由廖 │其財產抵償之。            │
│    │        │駕駛之自小客車│盛民向陳啟瑞購買甲基安非│                          │
│    │        │內。          │他命後，陳啟瑞坐進江佳洋│                          │
│    │        │              │之自小客車內，將甲基安非│                          │
│    │        │              │他命1包交付廖盛民，廖盛 │                          │
│    │        │              │民即交給江佳洋，江佳洋在│                          │
│    │        │              │車內分裝成2包，再交給其 │                          │
│    │        │              │女友周靖雪保管，而得款2 │                          │
│    │        │              │千5百元。嗣於同日約16時 │                          │
│    │        │              │許，江佳洋、廖盛民及周靖│                          │
│    │        │              │雪等3人為警在國道2號高速│                          │
│    │        │              │公路苗栗縣竹南鎮○○道旁│                          │
│    │        │              │查獲，扣得廖盛民所購得之│                          │
│    │        │              │海洛因1包、江佳洋所購得 │                          │
│    │        │              │已自行分裝之甲基安非他命│                          │
│    │        │              │2包，始查獲上情。       │                          │
├──┼────┼───────┼────────────┼─────────────┤
│四  │鄧智存  │98年4月16日13 │陳啟瑞基於販賣第二級毒品│陳啟瑞販賣第二級毒品，累犯│
│    │        │時46分許之後同│甲基安非他命以營利之犯意│，處有期徒刑柒年貳月。未扣│
│    │        │日某時，在苗栗│，於鄧智存以門號為091355│案因販賣第二級毒品所得之財│
│    │        │縣頭份鎮土牛里│3506號行動電話，在當日13│物新臺幣壹仟元，沒收，如全│
│    │        │義賢宮內。    │時46分許，與非陳啟瑞所有│部或一部不能沒收時，以其財│
│    │        │              │然為其持用之0000000000號│產抵償之。                │
│    │        │              │行動電話聯繫，約定欲向陳│                          │
│    │        │              │啟瑞購買甲基安非他命後，│                          │
│    │        │              │在上開時地，將甲基安非他│                          │
│    │        │              │命1包販賣給鄧智存，得款1│                          │
│    │        │              │千元。                  │                          │
├──┼────┼───────┼────────────┼─────────────┤
│五  │黃世豪  │98年4月16日22 │陳啟瑞基於販賣第一級毒品│陳啟瑞販賣第一級毒品，累犯│
│    │        │時17分許之後同│海洛因以營利之犯意，於黃│，處有期徒刑拾伍年壹月。未│
│    │        │日某時，在苗栗│世豪以門號為0000000000號│扣案因販賣第一級毒品所得之│
│    │        │縣頭份鎮○○路│行動電話，在當日22時17分│財物新臺幣壹仟元，沒收，如│
│    │        │大安堂中醫診所│許，與非陳啟瑞所有然為其│全部或一部不能沒收時，以其│
│    │        │外。          │持用之0000000000號行動電│財產抵償之。              │
│    │        │              │話聯繫，約定欲向陳啟瑞購│                          │
│    │        │              │買海洛因後，在上開時地，│                          │
│    │        │              │將海洛因1包販賣給黃世豪 │                          │
│    │        │              │，得款1千元。           │                          │
├──┼────┼───────┼────────────┼─────────────┤
│六  │賴淑珍  │98年4月17日14 │陳啟瑞基於販賣第一級毒品│陳啟瑞販賣第一級毒品，累犯│
│    │        │時8分許之後同 │海洛因以營利之犯意，於賴│，處有期徒刑拾伍年壹月。未│
│    │        │日某時，在苗栗│淑珍以門號為0000000000號│扣案因販賣第一級毒品所得之│
│    │        │縣頭份鎮○○路│行動電話，在當日14時8分 │財物新臺幣壹仟元，沒收，如│
│    │        │圓寶遊藝場外。│許，與非陳啟瑞所有然為其│全部或一部不能沒收時，以其│
│    │        │              │持用之0000000000號行動電│財產抵償之。              │
│    │        │              │話聯繫，約定欲向陳啟瑞購│                          │
│    │        │              │買海洛因後，在上開時地，│                          │
│    │        │              │將海洛因1包販賣給賴淑珍 │                          │
│    │        │              │，得款1千元。           │                          │
├──┼────┼───────┼────────────┼─────────────┤
│七  │賴世賢  │98年4月17日22 │陳啟瑞基於販賣第二級毒品│陳啟瑞販賣第二級毒品，累犯│
│    │        │時25分許之後同│甲基安非他命以營利之犯意│，處有期徒刑捌年。未扣案因│
│    │        │日某時，在苗栗│，於賴世賢以門號為092005│販賣第二級毒品所得之財物新│
│    │        │縣頭份鎮上公園│9489號行動電話，在當日21│臺幣貳萬元，沒收，如全部或│
│    │        │。            │時32分許、22時14分許、22│一部不能沒收時，以其財產抵│
│    │        │              │時25分許密集與非陳啟瑞所│償之。                    │
│    │        │              │有然為其持用之0000000000│                          │
│    │        │              │號行動電話聯繫，約定欲向│                          │
│    │        │              │陳啟瑞購買甲基安非他命後│                          │
│    │        │              │，在上開時地，將重約8.5 │                          │
│    │        │              │公克之甲基安非他命1包販 │                          │
│    │        │              │賣給賴世賢，得款2萬元。 │                          │
├──┼────┼───────┼────────────┼─────────────┤
│八  │賴世賢  │98年5月8日18時│陳啟瑞基於販賣第二級毒品│陳啟瑞販賣第二級毒品，累犯│
│    │        │29分許之後同日│甲基安非他命以營利之犯意│，處有期徒刑捌年陸月。未扣│
│    │        │某時，在苗栗縣│，於賴世賢以門號為092005│案因販賣第二級毒品所得之財│
│    │        │頭份鎮後庄國小│9489號行動電話，在當日18│物新臺幣參萬元，沒收，如全│
│    │        │旁。          │時29分許，與非陳啟瑞所有│部或一部不能沒收時，以其財│
│    │        │              │然為其持用之0000000000號│產抵償之。                │
│    │        │              │行動電話聯繫，約定欲向陳│                          │
│    │        │              │啟瑞購買甲基安非他命後，│                          │
│    │        │              │在上開時地，將重約半兩之│                          │
│    │        │              │甲基安非他命1包販賣給賴 │                          │
│    │        │              │世賢，得款3萬元。       │                          │
└──┴────┴───────┴────────────┴─────────────┘